臺灣士林地方法院刑事裁定　　　　　　　　　　　　　　九十年度自字第一八一號
　　自　訴　人　順峰交通有限公司　設台北市○○○○路三段八五號
　　代　表　人　甲○○
　　代　理　人　乙○○
　　被　　　告　丙○○
右列被告因業務侵占案件，經自訴人提起自訴，本院裁定如左：
    主  文
自訴駁回。
    理  由
一、按法院或受命法官於自訴案件第一次審判期日前訊問及調查結果，如認為案件有
    刑事訴訟法第二百五十二條至第二百五十四條之情形者，得以裁定駁回其自訴，
    同法第三百二十六條第三項定有明文。
二、本件自訴意旨略稱：被告丙○○自民國九十年四月十七日起受僱自訴人順峰交通
    有限公司駕駛車號六Ａ─一六八號營小客車，雙方約定每日營業收入為新台幣八
    百五十元，每七日必須將營業收入繳回自訴人，詎被告自九十年七月卅一日起即
    將營業收入侵吞入己，經自訴人多次催索並請求返還車輛，被告均置之不理，因
    認被告涉有刑法第三百三十六條第二項業務侵占罪嫌。
三、本院經查：被告丙○○到庭辯稱系爭車輛係以每日八百五十元承租，三年期滿車
    輛即歸伊所有，伊因至大陸地區工作，而將車輛交予友人駕駛，因友人未按時繳
    納，並提出蓋有出境日期之護照為證，且本件被告與自訴人所簽訂之「計程車駕
    駛雇用合約書」內雖冠以自訴人僱用被告駕駛營業小客車等字樣，惟民法所所稱
    僱傭者，謂當事人約定，一方於一定或不定之期限內為他方服勞務，他方給付報
    酬之契約，民法第四百八十二條定有明文。故僱傭契約之受僱人，僅係以自己之
    勞力為僱用人服勞務，其服勞務之結果，無論僱用人有無所得，均須給付一定之
    報酬，惟觀諸自訴人與被告間係約定被告每日營業收入須繳納八百五十元，每五
    日須繳納營業收入（見第五條、第七條），可見被告使用自訴人所提供之營業小
    客車，不論有否營業或盈餘，均須依日計付定額代價，反之，自訴人除提供車輛
    外，並未支付任何報酬予被告，核與僱傭契約係一方為他方服勞務，另一方支付
    報酬之情形有間，即自訴人代理人乙○○亦到庭供明被告繳付二年期滿車輛即歸
    其所有，核與一般計程車租賃情形相符，則依雙方實質約定內容應屬租賃契約無
    疑，自訴人顯係蓄意冠以「僱用合約」名稱，以達違約時得依刑法侵占罪追訴之
    目的，是被告被告承租上開營業小客車後，為己營業所獲營業收入本為其個人所
    有，縱或逾期未繳付自訴人租金，亦屬民事債務不履行問題，自難認有何侵占業
    務上所持有營業收入可言，況自訴人代理人乙○○亦供明系爭車輛係被告之友人
    因積欠他人款項，遭人強行留置，事後經自訴人報警取回，足證被告並無變易持
    有為所有予以侵占之意，顯與侵占構成要件有間。此外，復查無其他積極證據足
    資證明被告有何侵占犯行，被告之犯罪嫌疑顯有未足，而有刑事訴訟法第二百五
    十二條第十款之情形，依照首開說明，本件自訴應予裁定駁回。
據上論斷，應依刑事訴訟法第三百二十六條第三項、第二百五十二條第十款，裁定如
主文。
中      華      民      國      九十一      年      二    月    十八    日
                                臺灣士林地方法院刑事第一庭
                                    法  官
右正本證明與原本無異
如不服本裁定應於送達後五日內向本院提出抗告狀
                                    書記官
中      華      民      國      九十一      年      二    月    十五    日
